
Umgebung definieren, Libraries hinzuf?gen

```{r, message=FALSE, warning=FALSE}
#Erstellt mit Hilfe von karsten Schäfer
inpath <- "C:/Users/Steffen/Desktop/Uni/DM"
setwd(inpath)

library(sp)
library(raster)
library(rgdal)
library(RColorBrewer)
library(latticeExtra)
```

#1

Datengrundlage einlesen, Projektion definieren
```{r}
base.tif <- raster("LC82100502014328LGN00_B10_K.tif")
inpath <- "C:/Users/Steffen/Desktop/Uni/DM"
setwd(inpath)
field <- readOGR("data_2014_subset1.shp", "data_2014_subset1")
field <- spTransform(field, CRS(projection(base.tif)))
vegetation <- field
```



Die in a gespeicherte Funktion gliedert sich wie folgt auf:
In z.31 Variablen definieren und Werte zu Klassen konvertieren.
Diese Klassen in z. 32. in Gr?nt?nen in 6 Abstufungen einf?rben.
Min und Max werden durch Hilfe einer Mittelwert und Standardabweichungberechnung errechnet.
Nutzung von 265 Farbabstufungen mit seq() jeweils f?r die x und y-Achse mit den Ma?en des Rasters.
Plotten des Rasters mit spplot mit Graustufen, mit den integrierten Punkten.
Schlie?en der Funktion

```{r}
gridcount=5 #default
a <- function (raster, vector, gridcount){
vector_classes <- cut(vector@data$COVRG, c(0, 20, 40, 60, 80, 100, 120))
vector_colors <- colorRampPalette(brewer.pal(6,"Greens"))(6)
min <- max(mean(getValues(raster)) - sd(getValues(raster)), 0)
max <- mean(getValues(raster)) + sd(getValues(raster))

breaks <- seq(min, max, length.out = 256)
yat = seq(extent(raster)@ymin, 
                extent(raster)@ymax, length.out = gridcount)
xat = seq(extent(raster)@xmin, 
                extent(raster)@xmax, length.out = gridcount)



plt <- spplot(raster, col.regions = gray.colors(256), at = breaks,
       key = list(space = 'left', text = list(levels(vector_classes)), 
                     points = list(pch = 21, cex = 2, fill = vector_colors)),
       colorkey=list(space="right"),
       panel = function(...){
         panel.levelplot(...)
         panel.abline(h = yat, v = xat, col = "grey0", lwd = 0.8, lty = 3) 
         },
       scales = list(x = list(at=xat),
                     y = list(at=yat)))

orl <- spplot(vector, zcol = "COVRG", col.regions = vector_colors, 
              cuts = c(0, 20, 40, 60, 80, 100, 120))

plt + as.layer(orl)
}


a(base.tif, vegetation, gridcount)
```