---
title: "Kartendarstellungen in R"
author: "Elena Rinn"
date: "Thursday, February 05, 2015"
output: html_document
runtime: shiny
---

Dieses Skript beinhaltet eine Funktion mit welcher ein Raster-Layer und Daten
aus einer Vektordatei in einem gemeinsamen Plot dargestellt werden koennen. Es 
wird ausserdem eine Legende und ein Koordinatengitter erzeugt.

Die folgende Pakete werden dazu benoetigt.
```{r, warning = FALSE, message = FALSE, results = "hide"}
packages <- c("raster", "RColorBrewer", "latticeExtra", "maptools", "rgdal")
lapply(packages, library, character.only = TRUE)
```

```{r, echo = FALSE, message = FALSE, results="hide"}
# Landsat-Datei
landsat <- raster("D:/2014-2015Winter/DataManagement/Data/LandsatFOGO/LC82100502014328LGN00_B3.tif")

# BIS-Fogo
survey <- readOGR("D:/2014-2015Winter/DataManagement/Data/LandsatFOGO/data_2014_subset1.shp", 
                  "data_2014_subset1")
survey <- spTransform(survey, crs("+proj=utm +zone=26 +datum=WGS84 +units=m +no_defs +ellps=WGS84 +towgs84=0,0,0"))

survey[3]

```

Der Funktion plotMap(ras, vec, col, grid, vector_colors) werden eine Raster-Datei und ein 
SpatialPointsDataFrame, die Position der darzustellenden Attributspalte, die Anzahl von Unterteilungen des Koordinatensystems und eine Farbpalette uebergeben. Die raeumlichen Daten  muessen bereits in der gleichen Projektion vorliegen.

Die einzelnen Arbeitsschritte werden im Code selbst kommentiert.

```{r}

plotMap <- function(ras, vec, col, grid=5, vector_colors = "default"){
  # Kontraststreckung mit Standardabweichung
  min <- max(mean(getValues(ras)) - sd(getValues(ras)), 0)
  max <- mean(getValues(ras)) + sd(getValues(ras))

  breaks <- seq(min, max, length.out = 256)

  # Definition des Koordinatensystems
  yat = seq(extent(ras)@ymin, 
            extent(ras)@ymax, length.out = grid)
  xat = seq(extent(ras)@xmin, 
            extent(ras)@xmax, length.out = grid)

  # Vektordaten in Klassen einteilen
  vector_classes <- cut(survey@data[[col]], 6)

  # Farbschema f?r die Vektordaten definieren
  vector_colors <- colorRampPalette(brewer.pal(6, vector_colors))(6)
  

  # Raster-Plot und beide Legenden definieren
  plt <- spplot(ras, col.regions = gray.colors(256), at = breaks,
                key = list(space = 'left', text = list(levels(vector_classes)), 
                           points = list(pch = 21, cex = 2, fill = vector_colors)),
                colorkey=list(space="right"),
                panel = function(...){
                  panel.levelplot(...)
                  panel.abline(h = yat, v = xat, col = "grey0", lwd = 0.8, lty = 3) 
                },
                scales = list(x = list(at = xat),
                              y = list(at = yat)))

  # Vektorplot definieren
  orl <- spplot(vec, zcol = col, col.regions = vector_colors)

  # beide Plots zusammenfuegen
  plt + as.layer(orl)
}
```

Hier werden das Dropdown-Menü und die Schieberegler definiert. Daraus wird dann das Endergebnis erzeugt.

```{r}
inputPanel(
 
  selectInput(inputId = "colors", label = "Farbe:",
              choices = c("Reds", "Greens", "Blues"), selected = "Reds"),
 
  sliderInput(inputId = "grids", label = "Number of grid lines:",
              min = 1, max = 10, value = 5, step = 1,
              animate = animationOptions(interval = 1000, loop = TRUE, 
                                         playButton = NULL, pauseButton = NULL)),
  
  sliderInput(inputId = "att", label = "Attribute column:",
              min = 1, max = 6, value = 1, step = 1,
              animate = animationOptions(interval = 1000, loop = TRUE, 
                                         playButton = NULL, pauseButton = NULL))
  
  )

renderPlot({
  plotMap(landsat, survey, col = input$att, grid = input$grids, vector_colors = input$colors)  
})



```
