---
title: "Visualisierung eines räumlichen Punktdatensatzes über ein
gestrecktes Raster"
author: "Lukas Jungermann"
date: "28. Januar 2015"
output: html_document
---
Zu Beginn wird der Workspace des Projektes ausgewählt und notwendige 
Bibliotheken eingelesen. 
```{r, echo=TRUE, message=FALSE}

library(sp)
library(raster)
library(rgdal)
library(RColorBrewer)
library(latticeExtra)
library(knitr)
library(RColorBrewer)

```

Als Grundlage dienen zum einen Vektorpunkte der __BIS-Fogo Feldstudie (2014)__ 
sowie ein Landsat Raster (Nov, 2014) der Insel Fogo, Kap Verde. Zu diesem Zweck
werden die Daten direkt eingelesen und der Punktdatensatz mit dem gleichen 
Koordinatensystem wie der Rasterdatensatz transformiert. 

```{r, message=FALSE, results='hide'}
setwd("/Users/lukasjungermann/Desktop/Uni/1 Semester MA/Data Management/W10-1")
landsat.tif <- raster("LC82100502014328LGN00_B10.tif")
shp <- readOGR("data_2014_subset1.shp", "data_2014_subset1")
shp <- spTransform(shp, CRS(projection(landsat.tif)))

```


Im Anschluss wird die Plot-Funktion für beide Datensätze geschrieben. 
Hierbei werden zunächst die Klassen Vektorattribute definiert, die später auch die Legende bilden. Es wird eine einfache blaue Farbpalette definiert. 

Danach wird die Ausdehnung des Rasters definiert, um es mit einem Rahmen plotten zu können. Sowohl die Vektorpuntkte, als auch das Raster werden mit dem Lattice Paket geplottet. Zur Darstellung des Landsat-Rasters werden 256 Graustufen verwendet.

```{r}
layerFunction <- function (raster, vector, grid.lines=5, color="Blues",col=6){
classes <- cut(vector@data$COVRG, c(0, 20, 40, 60, 80, 100, 120))
shp_colors <- colorRampPalette(brewer.pal(col,color))(col)


min <- max(mean(getValues(raster)) - sd(getValues(raster)), 0)
max <- mean(getValues(raster)) + sd(getValues(raster))

breaks <- seq(min, max, length.out = 256)
yat = seq(extent(raster)@ymin, 
                extent(raster)@ymax, length.out = grid.lines)
xat = seq(extent(raster)@xmin, 
                extent(raster)@xmax, length.out = grid.lines)



plot1 <- spplot(raster, col.regions = gray.colors(256), at = breaks,
       key = list(space = 'left', text = list(levels(classes)), 
                     points = list(pch = 21, cex = 2, fill = shp_colors)),
       colorkey=list(space="right"),
       panel = function(...){
         panel.levelplot(...)
         panel.abline(h = yat, v = xat, col = "grey0", lwd = 0.8, lty = 3) 
         },
       # Durch den Befehl "scales" kann dem Raster noch ein Koordinatensystem 
       # auf Basis seiner Ausdehnung angefügt werden, um eine entsprechende 
       # optische 
       # Raumreferenz für den Betrachter zu bieten. 
         scales = list(x = list(at = xat, rot = 90),
                     y = list(at = yat)))
       

plot2 <- spplot(vector, zcol = "COVRG", col.regions = shp_colors, 
              cuts = c(0, 20, 40, 60, 80, 100, 120))

plot1 + as.layer(plot2)

 # Über den Befehl "as.layer()" kann ein Plot, dem anderen als Ebene 
 # hinzugefügt werden. 


}

````

Zuletzt müssen der Funktion nur noch die Datensätze übergeben werden. 

```{r}
layerFunction(landsat.tif, shp)
 # Um die Funktion auszuführen, muss ihr nun ein Raster und Vektordatensatz 
 # übergeben werden. Ein individueller Gitterabstand für das Koordinatennetz ist 
 # optional. Ausserdem können noch die Farben für die Vektorpunkte und 
 # ihre Unterteilung
 # festgelegt werden
```