---
title: "Shiny_Map_12_1"
author: "Lukas Jungermann"
date: "11. Februar 2015"
output: html_document
runtime: shiny
---


```{r, warning = FALSE, message = FALSE, results = "hide"}
library(sp)
library(raster)
library(rgdal)
library(RColorBrewer)
library(latticeExtra)
library(knitr)
library(RColorBrewer)
library(shiny)
library(gridExtra)
library(maptools)
```

Als Grundlage dienen zum einen Vektorpunkte der __BIS-Fogo Feldstudie (2014)__ 
sowie ein Landsat Raster (Nov, 2014) der Insel Fogo, Kap Verde. Zu diesem Zweck
werden die Daten direkt eingelesen und der Punktdatensatz mit dem gleichen 
Koordinatensystem wie der Rasterdatensatz transformiert. 

```{r, message=FALSE, results='hide'}
setwd("/Users/lukasjungermann/Desktop/Uni/1 Semester MA/Data Management/W10-1")


landsat <- raster("LC82100502014328LGN00_B10.tif")
shp <- readOGR("data_2014_subset1.shp", "data_2014_subset1")
shp.utm <- spTransform(shp, CRS(projection(landsat)))
```

Im Anschluss wird die Plot-Funktion für beide Datensätze geschrieben. 
Hierbei werden zunächst die Klassen Vektorattribute definiert, die später auch die Legende bilden. Es wird eine einfache blaue Farbpalette definiert. 

Danach wird die Ausdehnung des Rasters definiert, um es mit einem Rahmen plotten zu können. Sowohl die Vektorpuntkte, als auch das Raster werden mit dem Lattice Paket geplottet. Zur Darstellung des Landsat-Rasters werden 256 Graustufen verwendet.

```{r}
layerFunction <- function (raster, vector, vector_colors ="default", gnbr=3, attr=3) {
  vector_classes <- cut(vector@data[,attr], 6)
  
  if(vector_colors == "default"){
    vector_colors <- colorRampPalette(brewer.pal(6,"Blues"))(6)
    
  yat = seq(extent(raster)@ymin, 
            extent(raster)@ymax, length.out = gnbr)
  xat = seq(extent(raster)@xmin, 
            extent(raster)@xmax, length.out = gnbr)
  
  breaks <- quantile(raster, seq(0.0, 1.0, length.out = 256))
  colorkey_scale <- 1/breaks  
  
  plot1 <- spplot(raster, col.regions = gray.colors(256), at = breaks,
                key = list(space = 'left', text = list(levels(vector_classes)), 
                           points = list(pch = 21, cex = 2, fill = vector_colors)),
                colorkey=list(space="right"),
                panel = function(...){
                  panel.levelplot(...)
                  panel.abline(h = yat, v = xat, col = "grey0", lwd = 0.8, lty = 3) 
                },
                scales = list(x = list(at = xat),
                              y = list(at = yat)))
       # Durch den Befehl "scales" kann dem Raster noch ein Koordinatensystem 
       # auf Basis seiner Ausdehnung angefügt werden, um eine entsprechende 
       # optische 
       # Raumreferenz für den Betrachter zu bieten.
  
  
  
  plot2 <- spplot(vector, attr=3, col.regions = vector_colors)
 # Über den Befehl "as.layer()" kann ein Plot, dem anderen als Ebene 
 # hinzugefügt werden. 


  plot1 + as.layer(plot2)
}
}

layerFunction(landsat, shp.utm, vector_colors ="default", gnbr=3, attr=3)

```

Shiny benötigt die Variablen zum erstellen der Kontrollflächen. Diese werden
der inputPanel-Funktion übergeben. Anschließend wird die Funktion ausgeführt.

```{r, eval=TRUE}
inputPanel(

  selectInput(inputId = "colors", label = "Colour of vector points:",
              choices = c("Greens", "Blues", "Reds"), selected = "Greens"),

  sliderInput(inputId = "gnbr", label = "Number of grid lines:",
              min = 1, max = 10, value = 3, step = 1,
              animate = animationOptions(interval = 1000, loop = TRUE, 
                                         playButton = NULL, pauseButton = NULL)),

  sliderInput(inputId = "attr", label = "Attribute for vector:",
              min = 1, max = 6, value = 3, step = 1,
              animate = animationOptions(interval = 1000, loop = TRUE, 
                                         playButton = NULL, pauseButton = NULL))
)


```


```{r, eval=TRUE}

renderPlot({
  layerFunction(landsat, shp.utm, attr = input$attr, gnbr = input$gnbr, vector_colors = input$colors)  
})
```



